臺灣高等法院刑事裁定
109年度抗字第879號
抗  告  人  
即  受刑人  孫明正



上列抗告人即受刑人因聲請定其應執行刑案件，不服臺灣士林地
方法院中華民國109年5月15日裁定（109年度聲字第639號），提
起抗告，本院裁定如下：
    主  文
抗告駁回。 
    理  由
一、原裁定意旨略以：抗告人即受刑人孫明正因犯詐欺等數罪，
    經臺灣新北地方法院、臺灣高等法院高雄分院、臺灣士林地
    方法院先後判處如原裁定附表（下稱附表）所示之刑，均經
    分別確定在案。其中附表編號1、2為得易科罰金之罪或得易
    服社會勞動之罪，附表編號3、4所示之罪為不得易科罰金之
    罪，屬刑法第50條但書第1款之情形。茲檢察官依受刑人請
    求聲請定其應執行之刑，經審核認聲請為正當，爰依刑事訴
    訟法第477條第1項，第53條、刑法第51條第5款，定其應執
    行有期徒刑2年8月等語。
二、抗告意旨略以：抗告人所犯詐欺案件共有3件，請求就108年
    執緝山字第1632號、108年執助山字第965號、108年執助山
    字第233號，請求併予定應執行刑。另抗告人所犯臺灣新北
    地檢署107年度執字第4501號之2次竊盜罪，皆已經執行完畢
    ，請本院重為裁定云云。
三、按裁判確定前犯數罪者，併合處罰之，但得易科罰金之罪與
    不得易科罰金之罪，不在此限；前項但書情形，受刑人請求
    檢察官聲請定應執行刑者，依第51條規定定之；數罪併罰，
    有二裁判以上，依第51條之規定，定其應執行之刑；數罪併
    罰，分別宣告其罪之刑，宣告多數有期徒刑者，於各刑中之
    最長期以上，各刑合併之刑期以下，定其刑期，但不得逾30
    年，刑法第50條第1項但書第1款、第2項、第53條及第51條
    第5款定有明文。次按刑事訴訟法第477條第1項規定，依法
    應定其應執行刑之案件，由該案件犯罪事實最後判決法院之
    檢察官，聲請該法院裁定。但法院依據上開規定裁定定執行
    刑時，應以檢察官所聲請定其應執行刑之內容，作為審查及
    定執行刑之範圍。未據檢察官聲請定執行刑之案件，法院基
    於不告不理原則，自不得任意擴張並予審理，否則即有未受
    請求之事項予以裁判之違法。倘法院已依檢察官聲請範圍為
    定執行刑之裁定，又無其他違法情形，受刑人自不得以檢察
    官漏未就其他案件一併聲請定應執行刑，即指摘原裁定違法
    或不當（最高法院104年度台抗字第778號裁定意旨參照）。
    而定應執行之刑，應由犯罪事實最後判決之法院檢察官聲請
    該法院依上開規定裁定之，不能因犯罪之一部分所科之刑業
    經執行完畢，而認檢察官之聲請為不合法，予以駁回。至已
    執行部分，應由檢察官於指揮執行時扣除之，此與定應執行
    刑之裁定無涉（最高法院106年度台抗字第540號裁定意旨參
    照）。
四、經查：
  ㈠抗告人所犯如原裁定附表所示各罪，先後經法院判決確定在
    案，且抗告人所犯如附表所示之各罪，其犯罪行為時均於如
    附表編號1所示判決確定日期（即民國106年12月9日）前所
    為；而抗告人所犯如附表編號1至2所示之罪，均係得易科罰
    金之罪，但如附表編號3至4所示之罪，均係不得易科罰金之
    罪，茲檢察官經抗告人請求就如附表所示各罪聲請合併定其
    應執行之刑，有刑事聲請狀1紙（原審109年度聲字第639號
    卷第7頁）在卷可稽，核與規定並無不合。檢察官就抗告人
    如附表所示各罪所處之刑，聲請最後事實審之原審法院定其
    應執行刑，經原審法院審核卷證結果，認其聲請為正當，爰
    適用刑事訴訟法第477條第1項、刑法第50條第2項、第53條
    、第51條第5款等規定，裁定應執行有期徒刑2年8月。經核
    原審裁定附表所示，共4罪，分別係在各宣告有期徒刑之最
    長期（即1年4月）以上，各刑合併之刑期（即3年1月）以下
    ，其中如附表編號1至2所示之罪，雖曾經法院以判決定應執
    行有期徒刑6月確定（詳如附表編號1至2備註欄所示），然
    核原裁定除未逾越刑法第51條第5款之外部性界限外，亦低
    於如附表編號1至2所示之罪經定執行刑之有期徒刑6月，與
    如附表編號3、4所示宣告刑之加總（即3年），並無違反內
    部性界限或不利益變更禁止原則，或有何明顯過重而違背比
    例原則或公平正義之情形，原審亦於審酌抗告人犯罪之次數
    、情節、所犯數罪整體之非難評價後，已給予抗告人適度刑
    罰折扣（即再減少有期徒刑4月）；本院復考量抗告人人格
    特性，全盤檢視其所犯附表所示各罪，犯罪類型分別為竊盜
    罪（2罪）、詐欺罪及偽造文書罪，對社會具危害性，且所
    犯之罪質不同，兼衡抗告人所犯數罪所反映的人格特性、於
    併合處罰時其責任非難重複之程度、實現刑罰經濟的功能，
    暨數罪對法益侵害之加重效應等總體情狀綜合判斷，核原裁
    定在內、外部界限之間，就抗告人所犯上開各罪定應執行有
    期徒刑2年8月，並無違法或不當之處。
  ㈡至抗告意旨主張其所犯詐欺案件共有3件，請求就108年執緝
    山字第1632號、108年執助山字第965號、108年執助山字第2
    33號，請求併予定執行刑云云。惟依首開說明，法院於案件
    犯罪事實最後判決法院之檢察官聲請定應執行刑時，應以檢
    察官所聲請定其應執行刑之內容，作為審查及定執行刑之範
    圍，檢察官所未聲請定執行刑之案件，基於不告不理原則，
    法院自不得任意擴張或減縮並予以審理。茲檢察官既僅就附
    表所示之各編號案件向法院聲請定其應執行刑，原審僅得就
    檢察官聲請之範圍予以審查，抗告人所指之其他案件既未經
    檢察官於本件聲請定執行刑時一併提出，自非原審所得審酌
    。抗告人執此指摘原裁定不當，顯不足取，為無理由，應予
    駁回。至抗告人如認有合於定應執行刑之其他案件，亦得依
    刑事訴訟法第477條第2項規定，請求檢察官重行提出聲請，
    併此敘明。
  ㈢至抗告意指所稱：抗告人所犯臺灣新北地檢署107年度執字第
    4501號之2次竊盜罪，皆已經執行完畢，不應再合併定應執
    行刑云云。然據以定應執行刑之各罪刑中，如有部分已執行
    完畢者，依上開說明，係檢察官換發執行指揮書執行該應執
    行刑時，自應從刑期中予以扣除之問題，非謂該已執行完畢
    部分不得再與他罪定其應執行刑。從而抗告人認不應再將已
    經執行完畢之如原裁定附表編號1、2所示之罪所處之刑，再
    合併定應執行刑，顯有誤會。
五、綜上，原審以檢察官定應執行刑之聲請核屬正當，就附表所
    示各罪裁定受刑人應執行有期徒刑2年8月，並無不合。抗告
    意旨執前詞指摘原裁定不當，為無理由，應予駁回。
據上論斷，依刑事訴訟法第412條，裁定如主文。
中　　華　　民　　國　　109 　年　　6 　　月　　30　　日
                  刑事第七庭  審判長法　官  孫惠琳
                                    法　官  戴嘉清
                                    法　官  張育彰
以上正本證明與原本無異。
如不服本裁定，應於收受送達後五日內向本院提出抗告狀。
                                    書記官  林蔚菁
中　　華　　民　　國　　109 　年　　7 　　月　　1 　　日